【裁判字號】    97,交聲,810
【裁判日期】    970417
【裁判案由】    違反道路交通管理處罰條例聲明異議
【裁判全文】
臺灣臺北地方法院交通事件裁定    97年度交聲字第810、811號
異議人即
受處分人    甲○○○女  35歲.
右列異議人即受處分人因違反道路交通管理處罰條例案件，對於
臺北市交通事件裁決所97年3月24日所為之處分（原處分案號：
北市裁二字第裁22-IAD081550號及北市裁二字第裁22-IAD085476
號），聲明異議，本院裁定如下：
    主  文
異議駁回。
    理  由
一、按人行道乃指為專供行人通行之騎樓、走廊及劃設供行人行
    走之地面道路與人行天橋及人行地下道，此參道路交通管理
    處罰條例第3條第3款之規定即明，且依道路交通安全規則第
    111條第1項第1款規定，人行道不得臨時停車，是汽車駕駛
    人如在上揭禁止臨時停車之人行道停車，依道路交通管理處
    罰條例第56條第1項第1款規定，得處新臺幣（下同）600 元
    以上1,200元以下罰鍰。
二、本件異議人即受處分人甲○○○所有車號FE-6291號車分別
    於97年03月04日09時39分及97年03月05日08時39分，在臺北
    市○○區○○路465巷6號週邊，為舉發機關掣單舉發「在人
    行道停車」之違規，嗣異議人雖於應到案日期前提出申訴，
    惟經原處分機關函請舉發單位調查結果，仍認異議人確有前
    開違規行為，原處分機關即臺北市交通事件裁決所乃於97年
    3月24日北市裁二字第裁22-IAD081550號，及北市裁二字第
    裁22-IAD085476號等2件裁決書，依違反道路交通管理處罰
    條例第56條第1項第1款規定，分別裁決罰鍰900元，合計新
    臺幣1,800元。異議人收受裁決書後，提出本件異議。
三、本件異議意旨略以：依道路交通管理處罰條例第3條第1項第
    3款規定：「人行道：指為專供行人通行之騎樓、走廊，及
    劃設供行人行走之地面道路，與人行天橋及人行地下道。」
    而依道路交通安全規則第111條第1項第1款規定：「汽車臨
    時停車時，應依下列規定：橋樑、隧道、圓環、障礙物對面
    、鐵路平交道、人行道、行人穿越道、快車道等處，不得臨
    時停車。」本人停車地點並未違規以上之規定，此地點是私
    有麒麟（畸零）三角柏油地面之地點。
四、經查：異議人所有上開車輛，確於前揭時間停放在前開處所
    ，此為異議人所是認，並有現場採證照片4張在卷（見本院
    卷11至12頁）可稽。而本件經查現場採證照片顯示，旨揭車
    輛未依上開規定而占用人行道範圍停放構成違規停車。異議
    人辯稱該處所係私有麒麟（畸零）三角柏油地面，並非人行
    道，依道路交通管理處罰條例第3條第1項第3款規定：「人
    行道：指為專供行人通行之騎樓、走廊，及劃設供行人行走
    之地面道路，與人行天橋及人行地下道。」而依道路交通安
    全規則第111條第1項第1款規定：「人行道不得臨時停車。
    」其麒麟（畸零）三角柏油地面係屬於前述人行道範圍，此
    處地面常用於設置變電箱、郵筒等，當屬一般人民所通行之
    人行道範圍，異議人於此違規停車，影響一般行人之用路權
    益，阻礙交通。另該舉發地點於紅色標線以內，其繪製紅色
    標線即表明其禁止停車，不論於紅色標線以外或以內皆係禁
    止臨時停車，故異議人車輛違規停放，確為事實。麒麟（畸
    零）三角柏油地面係位於兩條道路之中間交叉地面，異議人
    將車輛停放於此，係造成其他駕駛人往來車輛之危險及不便
    ，凡已考領駕駛執照之駕駛人，應深知不依規定停車將遭舉
    發受罰，日後應依規定合法停放車輛，以保障其他駕駛用路
    人之安全及權益。本件異議意旨雖以前揭情詞置辯，並非可
    採，本件事證明確，舉發機關執法得當，並無違誤，異議人
    前揭違規行為堪以認定。
五、綜上所述，異議人所有之車輛確有在禁止臨時停車地點停車
    之違規行為，已可認定，異議人於應到案日期前申訴，原處
    分機關即臺北市交通事件裁決所於97年3月24日北市裁二字
    第裁22-IAD081550號及北市裁二字第裁22-IAD085476號等2
    件裁決書，依違反道路交通管理處罰條例第56條第1項第1款
    規定，分別裁決罰鍰900元，合計新臺幣1,800元，並無違誤
    ，本件異議意旨為無理由，應予駁回。
據上論斷，應依道路交通案件處理辦法第19條，裁定如主文。
中    華    民    國    97    年    4     月    17    日
                    交通法庭    法  官  黃程暉
以上正本證明與原本無異。
如不服本裁定，應於裁定送達後5日內，向本院提出抗告狀。
                                書記官  彭雅慧
中    華    民    國    97    年    4     月    17    日


司法院資訊處製作；財團法人民間司法改革基金會備份。
